【裁判字號】    99,訴,2495
【裁判日期】    991020
【裁判案由】    妨害自由等
【裁判全文】
臺灣臺中地方法院刑事判決             99年度訴字第2495號
公  訴  人  臺灣臺中地方法院檢察署檢察官
被      告  王建翔
            洪春福
            胡旺霖
上  一  人
選任辯護人  胡昇寶律師
上列被告因妨害自由等案件，經檢察官提起公訴（99年度偵字第
10218號、第11529號），因被告就被訴事實為有罪之陳述，經本
院裁定進行簡式審判程序，判決如下：
    主    文
王建翔、洪春福共同犯恐嚇取財罪，未遂，各處有期徒刑肆月，
如易科罰金，均以新台幣壹仟元折算壹日，扣案如附表所示之物
沒收；又共同犯傷害罪，各處有期徒刑肆月，如易科罰金，均以
新台幣壹仟元折算壹日，扣案如附表所示之物沒收。應執行有期
徒刑柒月，如易科罰金，均以新台幣壹仟元折算壹日，扣案如附
表所示之物沒收。
胡旺霖共同犯恐嚇取財罪，未遂，處有期徒刑陸月，如易科罰金
，均以新台幣壹仟元折算壹日，扣案如附表所示之物沒收；又共
同犯傷害罪，處有期徒刑陸月，如易科罰金，以新台幣壹仟元折
算壹日，扣案如附表所示之物沒收。應執行有期徒刑拾月，如易
科罰金，均以新台幣壹仟元折算壹日，扣案如附表所示之物沒收
。
    事實及理由
一、本件除於證據部分，補充被告王建翔、洪春福、胡旺霖於本
    院之自白外，餘犯罪事實、證據均引用附件檢察官起訴書犯
    罪事實欄七、及該部分對應證據之記載。
二、核被告王建翔、洪春福、胡旺霖所為，均係犯刑法第346條
    第3項、第1項之恐嚇取財罪未遂、刑法第277條第1項傷害罪
    。被告3人與陳奕銓、林健輝、林祐瑋及其餘真實姓名、年
    籍不詳之成年男子數名，有犯意之聯絡及行為之分擔，為共
    同正犯。被告3人著手恐嚇取財然未得財，為未遂犯，爰依
    刑法第25條第2項之規定減輕其刑。
三、爰審酌被告王建翔（綽號小胖）為高中畢業之年輕男子，自
    稱在家族經營的工廠幫忙，偶爾工作，每月新台幣（下同）
    1萬元左右的收入為主要經濟來源，平日稱呼黃登群為「兄
    仔」，與陳奕銓、林健輝是從小一起長大的朋友，陳奕銓、
    林健輝每天都跟黃登群在一起，是陳奕銓在飯局上介紹伊與
    黃登群認識，洪春福是伊媽媽的乾兒子；洪春福（綽號阿弟
    啊）則為高職肄業之無業男子，交友狀況與被告王建翔所述
    相同，均稱當天王建翔、洪春福本來就在一起，臨時接到朋
    友陳奕銓電話召集，前往大里市參與犯案，洪春福之父親及
    伯父均弱智需要照顧（見99年度偵字第10218號卷二第112-1
    16頁），2人與被害人黃獻文均素不相識，亦無仇怨；被告
    胡旺霖本名胡榮庭，為高中學歷，自稱與陳奕銓、林健輝是
    崇倫國中同學，當天去喝張嘉仁的喜酒，有跟黃獻文打招呼
    （張嘉仁警詢中已經坦承因為胡旺霖知道伊與黃獻文感情很
    好，胡旺霖告訴陳奕銓之後，陳奕銓逼伊交出黃獻文，故伊
    被迫告知陳奕銓等人，黃獻文會來參加伊的喜宴，致黃獻文
    在喜宴外被堵到），被告胡旺霖參與程度較深之犯罪動機、
    目的、手段、品行，黃獻文當日被恐嚇心生畏懼，立即跑回
    喜宴會場求援並報警處理，事後還出國避風頭，且當天遭毆
    打受有頭皮撕裂傷兩處（3公分、1公分）、臉部及四肢多處
    擦挫傷、右腕挫傷、腦震盪等傷害，有仁愛醫療財團法人大
    里仁愛醫院診斷證明書、彩色照片、中國醫藥大學附設醫院
    診斷證明書附於98年度他字第5705號卷255-263頁，被告3人
    聚眾犯罪，所生之損害嚴重，事後亦未能賠償被害人損失達
    成和解，態度難謂良好，及告訴人黃獻文到庭表示：「伊與
    胡旺霖根本不熟，胡旺霖當時在路口認人，伊在醫院回想起
    來，就知道是胡旺霖與張嘉仁在陷害伊，伊和胡旺霖無冤無
    仇，希望就胡旺霖從重量刑，對於王建翔、洪春福沒有特別
    印象，對刑度沒有意見」等語等一切情狀，分別量處如主文
    所示之刑、定其應執行刑，並諭知易科罰金之折算標準。
四、本件扣案92貝瑞塔模型槍（槍枝管制編號0000000000號）、
    霰彈槍（槍枝管制編號0000000000號）短、長槍各1支、電
    擊棒1支，槍枝部分，雖均無殺傷力，有內政部警政署刑事
    警察局99年5月17日刑鑑字第0990059511號鑑定書附卷可憑
    ，而非屬違禁品，惟上開物品係共同被告陳奕銓所有，供恐
    嚇取財、傷害犯罪所使用之物，業經被告3人於警詢中坦承
    在卷，爰依刑法第38條第1項第2款之規定，宣告沒收。
據上論斷，應依刑事訴訟法第273條之1第1項、第299條第1項前
段、第310條之2、第454條第2項，刑法第277條第1項、第346條
第3項、第1項、第25條第2項、第41條第1項前段、第8項、第51
條第5款、第38條第1項第2款，刑法施行法第1條之1，判決如主
文。
本案經檢察官陳永豐到庭執行職務。
中    華    民    國    99    年    10    月    20    日
                  刑事第三庭  法  官  蕭一弘
上為正本係照原本作成
如不服本判決，應於收受本判決後10日內向本院提出上訴書狀，
其未敘述上訴理由者，並得於提起上訴後10日內向本院補提理由
書狀（均須按他造當事人之人數附繕本）「切勿逕送上級法院」
                              書記官 黃士益
中    華    民    國    99    年    10    月    20    日
附表：92貝瑞塔模型槍（槍枝管制編號0000000000號）、霰彈槍
（槍枝管制編號0000000000號）、電擊棒各壹支。
附錄本案論罪科刑法條全文：
中華民國刑法第346條（恐嚇取財得利罪）
意圖為自己或第三人不法之所有，以恐嚇使人將本人或第三人之
物交付者，處 6 月以上 5 年以下有期徒刑，得併科 1 千元以
下罰金。
以前項方法得財產上不法之利益，或使第三人得之者，亦同。
前二項之未遂犯罰之。
中華民國刑法第277條第1項（普通傷害罪）
傷害人之身體或健康者，處 3 年以下有期徒刑、拘役或 1 千元
以下罰金。

司法院資訊處製作；財團法人民間司法改革基金會備份。
